臺灣桃園地方法院刑事判決　　　　　　　　　　　　　九十一年度易字第一九八號
　　公　訴　人　臺灣桃園地方法院檢察署檢察官
　　被　　　告　甲○○
右列被告因偽造文書案件，經檢察官提起公訴（九十年度偵字第九十年度偵字第一八
七０八號、第一九五二二號），本院判決如左：
    主      文
甲○○偽造署押，足以生損害於公眾及他人，處有期徒刑參月，如易科罰金，以參佰
元折算壹日。
扣案如附表所示偽造之「乙○○」署押及指印均沒收。
    事      實
一、甲○○有下列前案紀錄：
  (一)曾因犯竊盜罪，於民國（下同）七十二年四月十九日，經基隆地院以七十二年易
    字第一三一號判處有期徒刑二月，嗣於七十二年五月十一日確定，其後並執行完
    畢。又因犯竊盜罪，於七十四年間經基隆地院判處有期徒刑一年六月，嗣於七十
    四年六月二十一日確定，其後並執行完畢。
  (二)又因犯逃亡罪（軍法），於七十四年八月二十三日，經陸軍獨立第五十一旅司令
    以七十四年軍法字第二一號，判處有期徒刑一年十月。
    又因犯賭博罪於八十四年八月七日，經板橋地院以八十四年易字第三八九七號判
    處罰金一０００元，嗣於八十四年九月十二日確定，並於八十五年二月二十七日
    ，罰金繳清執畢。
  (三)又因犯逃亡罪（軍法）經判處有期徒刑二年六月確定，刑期應至九十三年一月二
    十一日始行屆滿。
  (四)又因犯偽造文書罪，經板橋地檢九十年偵字第一００四四號起訴，於九十年十二
    月十七日由板橋地院以九十年訴字第二一五五號（思）受理，尚未審結。
二、詎甲○○仍不知悔改，其因犯逃亡罪，經軍法機關通緝在案（陸一五一師八十五
    年四月九日錦法字第○○三八八一號），為脫免逮捕訴追，其於八十七年三月
    三十日上午十一時四十分許，因涉嫌駕駛車號Ｌ７－四八一六號自用小貨車，載
    同案外人何文治，在桃園縣龜山鄉○○路○段塔寮坑段尖山外小段三六０地號土
    地上傾倒廢棄物，為桃園縣警察局龜山分局員警查獲時（違反廢棄物清理法等罪
    嫌部分業經台灣桃園地方法院檢察署檢察官以八十七年度偵字第四六二一號不起
    訴處分）。甲○○為掩飾其真實身分，竟基於偽造「乙○○」署押之犯意，於當
    日下午三時許在該分局迴龍派出所及當晚九時許在本署，冒用「乙○○」之名義
    接受偵訊，並分別於警訊筆錄、口卡片、警製偵訊筆錄告知單、逮捕通知單及台
    灣桃園地方法院檢察署八十七年三月三十日訊問筆錄上，接續偽造「乙○○」之
    簽名並捺指印，其數量如附表所示，並足生損害於偵查機關對犯罪追訴之正確性
    及乙○○本人。嗣於九十年六月五日晚間八時四十分許，甲○○因另案在台北縣
    中和市○○街一二四號前為警逮捕，經將其指紋卡片送內政部警政署刑事警察局
    比對後二者相符，始悉上情。
三、案經桃園縣警察局龜山分局報請台灣桃園地方法院檢察署檢察官偵查起訴。
    理      由
一、被告之供述：
    右揭事實訊據被告坦承不諱。
二、認定犯罪事實所憑之證據及理由：
    被告自白，核與證人即被害人乙○○、與被告共同獲案之何潘得及為被告具保之
    潘文隆分別於警偵訊中指證明確，並經本院依職權調取台灣桃園地方法院檢察署
    八十七年度偵字第四六二一號偵查卷宗核閱無訛；復有警訊筆錄、口卡片、警製
    偵訊筆錄告知單、逮捕通知單及台灣桃園地方法院檢察署八十七年三月三十日訊
    問筆錄附卷可稽；且本件被告冒名「乙○○」於八十七年三月三十日在台灣桃園
    地方法院檢察署製作之指紋卡片與被告以自己名義於九十年六月六日在台灣板橋
    地方法院檢察署製作之指紋卡片，經送請內政部警政署刑事警察局鑑定結果，確
    認二者指紋相同，有該局出具之九十年九月六日（九十）刑紋字第一八六四九三
    號函乙件附於偵查卷內可稽，自信與事實相符，允可憑採。是本件事證明確，被
    告犯行足以認定。
三、法律適用：
  (一)核被告甲○○所為，係犯有刑法第二百十七條第一項之偽造署押罪。
  (二)其於獲案時，雖分別於警訊筆錄、口卡片、警製偵訊筆錄告知單、逮捕通知單及
    台灣桃園地方法院檢察署八十七年三月三十日訊問筆錄上，多次偽造「乙○○」
    之署押及按捺指印，然係就同一事件中接續偽造，以遂其被警查獲後圖免緝捕追
    訴之意圖，故仍包括於其單一之犯罪決意中，為接續犯，仍屬單純之一罪。
  (三)又被告於行為後，刑法第四十一條將原「犯最重本刑為三年以下有期徒刑以下之
    刑之罪，而受六月以下有期徒刑或拘役之宣告，因身體、教育、職業或家庭之關
    係，執行顯有困難者，得以一元以上三元以下折算一日，易科罰金」之規定，於
    九十年一月四日修正為刑法第四十一條第一項前段，修正後之新規定為「犯最重
    本刑為五年以下有期徒刑以下之刑之罪，而受六個月以下有期徒刑或拘役之宣告
    ，因身體、教育、職業、家庭之關係或其他正當事由，執行顯有困難者，得以一
    元以上三元以下折算一日，易科罰金」。上開修正後之新規定已於九十年一月十
    日經總統公布，而於同年一月十二日生效施行，是被告行為後法律已有變更，經
    比較新舊法之結果，就被告所犯之罪應諭知易科罰金折算標準部分，修正前後之
    規定對被告利益並無差別，故本件應依刑法第二條第一項前段之規定，適用修正
    後之法律。
四、科刑及其審酌事項：
    爰審酌被告犯罪之動機、目的、所受之刺激、手段、品行、智識程度、所生危害
    及犯罪後之態度等一切情狀，量處如主文所示之刑，並諭知易科罰金之折算標準
    ，以資懲儆。
五、沒收：
    如附表所示之警訊筆錄、口卡片、警製偵訊筆錄告知單、逮捕通知單及台灣桃園
    地方法院檢察署八十七年三月三十日訊問筆錄上偽造之「乙○○」署押及指印，
    應依刑法第二百十九條之規定宣告沒收。
據上論斷，應依刑事訴訟法第二百九十九條第一項前段，刑法第二條第一項前段、第
二百十七條第一項、第二百十九條、修正後第四十一條第一項前段，罰金罰鍰提高標
準條例第二條，判決如主文。
本案經檢察官黃智勇到庭執行職務。
中      華      民      國    九十一    年      五      月    二十一    日
                                臺灣桃園地方法院刑事第五庭
                                  法      官    江  德  民
右正本證明與原本無異。
如不服本判決，應於判決送達後十日內，向本院提出上訴狀。
                                  法院書記官    李  劍  龍
中      華      民      國    九十一    年      五      月    二十一    日
附論罪科刑依據之法條：
刑法第二百十七條第一項
偽造印章、印文或署押，足以生損害於公眾或他人者，處三年以下有期徒刑。
附表：（甲○○八十七年二月三十日偽造「乙○○」署押及指印明細表）
┌──┬─────────────────┬──────┬──────┬─
│編號│文        件          名        稱│署        押│指        印│備
├──┼─────────────────┼──────┼──────┼─
│ １ │迴龍派出所偵訊筆錄（偵卷第七頁）  │一        枚│一        枚│
├──┼─────────────────┼──────┼──────┼─
│ ２ │口卡片（偵卷第九頁）              │一        枚│一        枚│
├──┼─────────────────┼──────┼──────┼─
│ ３ │龜山分局偵訊筆錄告知單（偵卷第廿三│一        枚│一        枚│
│    │頁）                              │            │            │
├──┼─────────────────┼──────┼──────┼─
│ ４ │龜山分局逮捕通知書（偵卷第廿五頁）│一        枚│一        枚│
├──┼─────────────────┼──────┼──────┼─
│ ５ │龜山分局逮捕通知書（偵卷第廿九頁）│          無│一        枚│僅
├──┼─────────────────┼──────┼──────┼─
│ ６ │台灣桃園地方法院檢察署訊問筆錄（偵│一        枚│          無│僅
│    │卷第卅八頁）                      │            │            │
└──┴─────────────────┴──────┴──────┴─
